臺灣臺中地方法院刑事判決　　　　　　　96年度易字第4048號
公　訴　人　臺灣臺中地方法院檢察署檢察官
被　　　告　甲○○
　　　　　　　　　　　1號
上列被告因詐欺案件，經檢察官聲請簡易判決處刑（聲請案號：
96 年 度偵字第7009號），本院沙鹿簡易庭認不宜以簡易判決處
刑（96年度沙簡字第331 號），移由本院刑事庭改依通常程序審
判，本院判決如下：
    主    文
本件免訴。
    理    由
一、公訴意旨如附件聲請簡易判決處刑書所載。
二、按案件曾經判決確定者，應諭知免訴之判決，並得不經言詞
    辯論為之，刑事訴訟法第302 條第1 款、第307 條分別定有
    明文。又此項訴訟法上所謂一事不再理之原則，關於實質上
    一罪或裁判上一罪，均有其適用，最高法院60年臺非字第77
    號判例可資參照。
三、查本件被告甲○○前因於民國95年6 月中旬及95年7 月3 日
    ，分別交付、出售其所有之臺中商業銀行臺中港分行（下稱
    臺中銀行）、合作金庫商業銀行沙鹿分行（下稱合庫銀行）
    、華南商業銀行（下稱華南銀行）及中華郵政股份有限公司
    梧棲大庄郵局（下稱梧棲郵局）等多本金融機構存摺、印章
    及提款卡（含密碼）予詐欺集團使用，經本院以95年度易字
    第3450號判決後，檢察官提起上訴，復經臺灣高等法院臺中
    分院以96年度上易字第537 號認構成刑法幫助詐欺取財罪，
    分別判處有期徒刑4 月及3 月，並定應執行刑有期徒刑6 月
    ，嗣於96年3 月30日宣判，於96年4 月19日確定在案（下稱
    前案），有上開刑事判決書及臺灣高等法院被告前案紀錄表
    附卷可稽。公訴人於96年4 月23日聲請本件簡易判決處刑，
    認被告先於95年6 月8 日向中華電信股份有限公司申請門號
    000000 0000 之電話卡，旋於95年7 月間，將該電話卡交付
    予他人供詐欺使用，因認被告涉犯刑法幫助詐欺取財罪嫌，
    被告固不否認其有交付上開電話卡供人使用之事實，惟辯稱
    ：其於95年6 月間，係見到報載貸款廣告，而打電話與自稱
    「葉先生」之人聯絡，於95年6 、7 月間，交付前揭金融機
    構存摺、印章、提款卡（含密碼）及電話卡予「葉先生」，
    其行為業經前案判決處罰，不應再為處罰等語。經查，被告
    究於何時、何地，交付0000000000電話卡予何人乙節，除被
    告本身之供述外，卷內並無其他證據資料足供確認，且亦查
    無何證據足認被告之供述顯然不實，故本院僅能依據被告之
    供詞來認定其交付上開電話卡予他人之時間，合先敘明。被
    告於本案95年12月16日偵查中曾供稱：其約於95年6 月左右
    ，在臺中縣大里市○○○路附近一間泡沫紅茶，將00000000
    00電話卡及0000000000室內電話申請書交給「葉先生」等語
   （ 見臺中市警察局第二分局0000000000號警卷）；再參諸被
    告於前案審理時，均係供承：其係見到報紙分類廣告刊登之
    貸款廣告，而打貸款電話跟一位約30幾歲之「葉先生」聯絡
    ，並交付前揭金融帳戶予「葉先生」，獲得7 、8 千元之代
    價等語（見本院95年度易字第3450號刑事卷第36頁、臺灣高
    等法院臺中分院96年度上易字第53 7號刑事卷第23頁），及
    於前案偵查中則供述：「葉先生」說要辦20萬元之貸款，其
    係在95年6月間，交付前揭臺中銀行、合庫銀行之存摺、提
    款卡等物時，同時一併交付室內電話及易付卡予「葉先生」
    使用，又於95年7 月初交付梧棲郵局之存摺、提款卡等物予
    「葉先生」，「葉先生」並給予7 、8 千元之代價等情甚明
    （見臺灣臺中地方法院檢察署96年度偵字第206 號第15頁）
    ，業據本院依職權調閱前揭刑事卷宗核閱屬實，足認被告確
    係於95年6 、7 月間交付前揭金融機構存摺、提款卡等物予
    「葉先生」時，「同時」或至少「在同一時期內」（依被告
    偵查中自承在95年6 月間交付上開電話卡），一併交付前揭
    電話卡予「葉先生」之成年人無疑，而被告前開於95年6 月
    及7 月間之出售金融帳戶予「葉先生」（即前案判決書中所
    指之年約30餘歲姓名年籍不詳成年男子）之行為，既業於96
    年3 月30日宣示判決，且於96年4 月19日確定在案，依此，
    (一)被告本件交付電話卡之行為若係與前揭金融帳戶「同時」
    一併交付予「葉先生」，則本件交付電話卡之幫助詐欺取財
    行為，與前案臺灣高等法院臺中分院96年度上易字第537 號
    判決之幫助詐欺取財行為，為一行為同時交付電話卡及帳戶
    ，為想像競合犯，乃為實質上一罪關係，自為前案判決之既
    判力效力所及；(二)被告本件交付電話卡之行為若係與前揭金
    融帳戶「在同一時期內」（95年6 月間）交付予「葉先生」
    ，則本件交付電話卡之幫助詐欺取財行為，與前案核屬連續
    犯之裁判上一罪關係，亦為前案判決之既判力效力所及。職
    是，前案既經判決確定，公訴人就曾經判決確定之同一案件
    ，向本院重行起訴，自為前案確定判決效力所及，依上開說
    明，爰不經言詞辯論，諭知免訴之判決。
據上論斷，應依刑事訴訟法第302 條第1 款、第307 條，判決如
主文。
中　　華　　民　　國　　96　　年　　8 　　月　　28　　日
                  刑事第十五庭  審判長法  官  曾佩琦
                                      法  官  郭瑞祥
                                      法  官  蔡美華
上正本證明與原本無異。
如不服本判決，應於送達後十日內向本院提出上訴狀（須附繕本
），上訴於臺灣高等法院臺中分院。
                                      書記官  劉家瑜
中　　華　　民　　國　　96　　年　　8 　　月　　28　　日
